臺灣臺中地方法院刑事判決　　　　　　 100年度易字第2591號
公　訴　人　臺灣臺中地方法院檢察署檢察官
被　　　告　謝萬來
選任辯護人　盧永和律師
被　　　告　洪伯謙
上列被告等因重利案件，經檢察官提起公訴（100年度偵字第549
2號、第8943號、第9478號、第11815號、第12286號、第12346號
、第12348號），被告等於本院準備程序中就被訴之事實為有罪
之陳述，經本院裁定進行簡式審判程序審理，判決如下：
    主    文
謝萬來共同犯重利罪，共貳拾壹罪，各處如附表二十二所示「宣
告刑欄」所示之刑（含主刑及從刑）。主刑部分，應執行有期徒
刑壹年貳月，如易科罰金，以新台幣壹仟元折算壹日。從刑部分
，LG行動電話（0000000000號）壹支、電腦主機（型號0017C49C
3532，含網卡）壹臺、欣謙通訊量販商品交易合約書壹份、票號
669282號之本票（王文正）壹張、名冊壹本、電腦主機壹臺、空
白商業本票壹本、空白合約書壹份均沒收。
洪伯謙共同犯重利罪，共貳拾壹罪，各處如附表二十二所示「宣
告刑欄」所示之刑（含主刑及從刑）。主刑部分，應執行有期徒
刑壹年貳月，如易科罰金，以新台幣壹仟元折算壹日。從刑部分
，LG行動電話（0000000000號）壹支、電腦主機（型號0017C49C
3532，含網卡）壹臺、欣謙通訊量販商品交易合約書壹份、票號
669282號之本票（王文正）壹張、名冊壹本、電腦主機壹臺、空
白商業本票壹本、空白合約書壹份均沒收。
    犯罪事實：
一、謝萬來前因常業重利及妨害自由案件，經本院以88年度訴字
    第112號判決各判處有期徒刑1年及4月，並定應執行刑為有
    期徒刑1年2月，經提起上訴，臺灣高等法院臺中分院以88年
    度上訴字第2699號判決駁回上訴確定，於民國（下同）90年
    8月2日縮短刑期期滿執行完畢（未構成累犯）。洪伯謙前因
    重利及偽造有價證券案件，於96年2月26日，經本院95年度
    訴字第3440號判決判處有期徒刑2年，緩刑5年，緩刑期間付
    保護管束，現仍於保護管束期間（未構成累犯）。詎仍不思
    悔悟，竟與真實姓名年籍均不詳綽號「江先生」之成年男子
    ，共同基於乘他人急迫，貸以金錢而取得與原本顯不相當重
    利之犯意聯絡，自99年7月間某日起，先在報紙刊登「分期
    購物、換＄、非錢莊、憑證件免刷卡、0000000000」、「借
    錢、互助會借款方式（分期）、歡迎欠高利貸的好朋友辦理
    低利代償、合法經營免押證件、0000000000江先生」之貸款
    廣告，並以上開行動電話及0000000000號行動電話共同作為
    聯絡方式，招攬急需金錢之不特定人，以支付顯不相當利息
    之方式借款，並由洪伯謙及「江先生」與下列借款人碰面，
    謝萬來則不定時接聽電話聯繫及負責催討利息之方式，為下
    列重利犯行：
（一）蘇碧琴、柯凰麗（原名柯鳳研）、何錦彩、彭義翔、潘志
      明、江國興、施欽水等人因需錢孔急，透過報紙廣告得知
      謝萬來、洪伯謙與「江先生」上開放款訊息後，隨即與謝
      萬來、洪伯謙及「江先生」取得聯繫，謝萬來、洪伯謙及
      「江先生」即共同基於單一接續之重利犯意聯絡，利用蘇
      碧琴、柯凰麗、何錦彩、彭義翔、潘志明、江國興、施欽
      水等人急需用錢而無暇深思之機會，以「假買玉、真放款
      」之方式預扣利息及高價計息之方式貸款，接續於附表一
      編號1至3、附表二編號1至2、附表三編號1至3、附表四編
      號1至4、附表五編號1至2、附表六編號1至2、附表七編號
      1至2所示之時間、地點，借貸如附表一至附表七所示之現
      金予蘇碧琴、柯凰麗、何錦彩、彭義翔、潘志明、江國興
      、施欽水等人，並約定以如附表一至附表七所示之方式計
      算利息，復簽發如附表一至附表七所示之文件以為擔保，
      而以此方式取得與原本顯不相當之重利。
（二）趙登豐、楊三顧、陳瑞塘、曾瑞達、黃百瑩、李鴻輝、劉
      建志、李連為、張俊弘、王文正、呂秀美、黃大維、林緣
      德、林世雄等人亦因需錢孔急，分別透過報紙廣告得知謝
      萬來、洪伯謙與「江先生」上開放款訊息後，隨即與謝萬
      來、洪伯謙與「江先生」取得聯繫，於附表八至附表二十
      一所示之時間、地點，向謝萬來、洪伯謙與「江先生」借
      貸如附表八至附表二十一所示之現金，並約定以如附表八
      至所示之方式計算利息，復簽發如附表八至附表二十一所
      示之文件以為擔保，謝萬來、洪伯謙與「江先生」即以此
      方式取得與原本顯不相當之重利。
二、嗣於100年2月22日8時許，經臺灣臺中地方法院檢察署檢察
    官指揮臺中市政府警察局清水分局持由本院核發之搜索票，
    前往洪伯謙在臺中市○○區○○路354巷28號住處搜索而查
    獲，並扣得洪伯謙所有供犯罪所用之電腦主機1臺、名冊1本
    、及其所有預備供犯罪所用之商業本票1本、空白合約書1本
    ；與玉山銀行、華南銀行存摺2本、手機（含號碼000000000
    0之SIM卡1張）1支、筆記本1本、李塏蘋之交易合約書2份、
    張漂之合約書、本票、身份證影本各1份、李崇誠之合約
    書、本票、戶籍謄本各1份、支付命令影本1份；繼之，於同
    日10時許，前往謝萬來在臺中市○○區○○路213巷177弄31
    之5號2樓住處而查獲，並扣得謝萬來所有供犯罪所用之LG行
    動電話（0000000000號）1支、電腦主機（型號0017C49C353
    2，含網卡）1臺、及其所有供犯罪所用之欣謙通訊量販商品
    交易合約書1份、犯罪所得票號669282號之本票（王文正）1
    張；與劉諭靜戶籍謄本3張、洪伯謙之帳號000000000000000
    00號之郵局儲金簿2本、謝萬來之帳號00000000000000004號
    之台新銀行儲金簿1本、票號JD0000000金額30萬元之支票1
    張等物品，而查悉上情。
三、案經臺中市政府警察局清水分局報告臺灣臺中地方法院檢察
    署檢察官偵查起訴。
    理  由
壹、程序事項：
一、按除簡式審判程序、簡易程序及第376條第1款、第2款所列
    之罪之案件外，第一審應行合議審判，刑事訴訟法第284條
    之1定有明文。本件被告所犯刑法第344條之罪，均屬刑事訴
    訟法第376條第1款所列之罪之案件，依上開條文規定，第一
    審自毋庸行合議審判，先予敘明。
二、被告所犯刑法第344條之罪，係死刑、無期徒刑、最輕本刑
    為3年以上有期徒刑以外之罪，其於審理程序就前揭被訴事
    實為有罪之陳述，經告知簡式審判程序之旨，並聽取其與公
    訴人、辯護人之意見後，本院裁定進行簡式審判程序，是
    本件之證據調查，依刑事訴訟法第273條之2規定，不受同法
    第159條第1項、第161條之2、第161條之3、第163條之1及第
    164條至第170條規定之限制，合先敘明。
貳、實體部分
一、上開犯罪事實，業經被告謝萬來、洪伯謙於檢察官偵查時及
    本院審理時坦承不諱，核與證人即被害人蘇碧琴、柯凰麗、
    彭義翔、潘志明、江國興、施欽水、楊三顧、陳瑞塘、曾瑞
    達、黃百瑩、李鴻輝、劉建志、李連為、張俊弘、王文正、
    呂秀美、黃大維之警詢、偵訊證述；及被害人趙登豐、林緣
    德、林世雄警詢證述內容大致相符，並有附件一所示之非供
    述證據，在卷可參；且有扣案被告謝萬來所有供犯罪所用之
    LG行動電話（0000000000號）1支、電腦主機（型號0017C4
    9C3532，含網卡）1臺）、預備供犯罪所用之欣謙通訊量販
    商品交易合約書1份、被害人王文正借款所用票號669282號
    之本票1張、供借款匯款之洪伯謙之帳號00000000000000006
    號之郵局儲金簿2本；及被告洪伯謙所有記載借款人資料之
    電腦主機1臺，預備予借款人簽發之空白商業本票1本、借款
    人名冊1本、預備予借款人簽約之空白合約書1份，可資佐證
    ，是被告上開自白核與事證相符，應堪採信。
三、按所謂「接續犯」，係指行為人之數行為於同時同地或密切
    接近之時地實施，侵害同一之法益，各行為之獨立性極為薄
    弱，依一般社會健全觀念，在時間差距上，難以強行分開，
    在刑法評價上，以視為數個舉動之接續施行，合為包括之一
    行為予以評價，較為合理者，即接續犯，而包括之一罪（最
    高法院96年度臺上字第88號、第3523號刑事判決要旨參照）
    ，茲就利息既係由本金支分出之從權利，故在刑法修正刪除
    連續犯與常業重利罪規定後，刑法第344條規定之重利罪，
    即應按行為人金錢消費借貸契約之件數，計算其所犯罪數，
    亦即，利息既無法抽離本金而在觀念上單獨存在（利息如無
    本金，則難以計算其利率），是就重利罪而言，行為人基於
    同一金錢消費借貸契約收取之各期重利，雖形式上有多次收
    取重利行為，惟該各次收取重利均本於該金錢消費借貸契約
    而生，是僅能論以「接續犯」之一罪。查本件被告謝萬來、
    洪伯謙二人於附表一編號1至3號、附表二編號1至2號、附表
    三編號1至3號、附表四編號1至4號、附表五編號1至2號、附
    表六編號1至2號、附表七編號1至2號所示各別借款時間內，
    雖有向借款人蘇碧琴、柯凰麗、何錦彩、彭義翔、潘志明、
    江國興、施欽水等人多次放款及收取重利之犯行，惟上開同
    一被害人多次放款及收取重利之行為前後時間均係密接，且
    被害人同一，顯係以接續之意思持續對各該借款人收取重利
    ，自屬對各該借款人基於單一犯罪計劃接續所為之行為，於
    法律評價上自應各別視為包括一行為之接續犯，而分別論以
    一罪，附此敘明。核被告二人於附表一至附表二十一所為，
    均係犯刑法第344條之乘他人急迫貸以金錢，而取得與原本
    顯不相當之重利罪。又被告二人就前開犯罪事實與真實姓名
    、年籍均不詳綽號「江先生」之成年男子間，有犯意聯絡及
    行為分擔，均為共同正犯。再被告二人所為上開二十一次犯
    行，雖罪名相同，惟犯意各別、行為互殊，均應予分論併罰
    。爰審酌被告謝萬來前有重利前科，被告洪伯謙前因重利及
    偽造有價證券案件，經法院判處罪刑現仍緩刑中，有其等前
    案紀錄表在卷足參，被告二人不循正途得利，反利用他人急
    迫之際貸予款項而牟取重利，嚴重破壞社會金融秩序，惟被
    告二人犯後均坦承犯行，知所悔悟等一切情狀，各量處如主
    文所示之刑，且諭知易科罰金之折算標準，並定其應執行之
    刑及諭知易科罰金之折算標準，以示懲儆。
四、又被告謝萬來遭查扣之LG行動電話（0000000000號）1支、
    電腦主機（型號0017C49C3532，含網卡）1臺，為被告謝萬
    來所有供犯罪所用之物，而查扣之欣謙通訊量販商品交易合
    約書1份則為被告謝萬來所有預備供犯罪用之物；金額42000
    元，票號669282號之本票（王文正所簽發）1張（此張本票
    為附表十七犯罪事實之犯罪所得，僅於該罪之從刑宣告項下
    宣告沒收）為被告二人犯罪所得之物；而被告洪伯謙遭查扣
    名冊1本（借款人名冊）、電腦主機1臺，為被告洪伯謙所有
    供犯罪所用之物，而空白商業本票1本、空白合約書1份則為
    被告洪伯謙所有預備供犯罪用之物，業據被告謝萬來、洪伯
    謙分別供明在卷，爰依法宣告沒收；至於被告洪伯謙之帳號
    00000000000000006號之郵局儲金簿2本、被告謝萬來之帳號
    00000000000000004號之台新銀行儲金簿1本、被告洪伯謙之
    玉山銀行、華南銀行存摺2本，均為被告洪伯謙、謝萬來與
    銀行往來之帳戶交易資料，非屬專供犯罪所用之物，及劉諭
    靜戶籍謄本3張、票號JD0000000金額30萬元之支票1張、手
    機（含號碼0000000000之SIM卡1張）1支、筆記本1本、李塏
    蘋之交易合約書2份、張漂之合約書、本票、身份證影本
    各1份、李崇誠之合約書、本票、戶籍謄本各1份、支付命令
    影本1份均與本案無涉，爰不予宣告沒收，附此敘明。
據上論斷，應依刑事訴訟法第273條之1第1項、第299條第1項前
段，刑法第28條、第344條、第41條第1項前段、第8項、第51條
第5款、第38條第1項第2款、第3款、第3項，刑法施行法第1條之
1第1項、第2項前段，判決如主文。
本案經檢察官吳星瑩到庭執行職務。
中    華    民    國  100    年    10   月    14    日
                刑事第十一庭    法  官  王金洲
以上正本證明與原本無異。
如不服本判決應於收受送達後10日內向本院提出上訴書狀，並應
敘述具體理由；其未敘述上訴理由者，應於上訴期間屆滿後20日
內向本院補提理由書（均須按他造當事人之人數附繕本）「切勿
逕送上級法院」。
                              書記官  謝明倫
中    華    民    國  100    年    10   月    14    日
附錄論罪科刑法條
中華民國刑法第344條
（重利罪）
乘他人急迫、輕率或無經驗貸以金錢或其他物品，而取得與原本
顯不相當之重利者，處 1 年以下有期徒刑、拘役或科或併科 1
千元以下罰金。
附件一（非供述證據內容）
一、100年3月2日中華郵政股份有限公司豐原郵局豐營字第10018
    00 944號函暨附被告洪柏謙所有之00000000000000號帳戶之
    歷史交易清單1份（見100年度偵字第5492號卷第77頁─105
    頁）。
二、被告洪伯謙提出之手寫放款明細資料1份（見臺中市政府警
    察局清水分局中市警清分偵字第1000004529號卷第105頁─
    109頁）。
三、被告洪伯謙手機翻拍照片101張（見臺中市政府警察局清水
    分局中市警清分偵字第1000004529號卷第111頁─133頁）。
四、扣案證物照片4張（見臺中市政府警察局清水分局中市警清
    分偵字第1000004529號卷第135頁─137頁）。
五、被告洪伯謙扣案電腦主機被害人檔案本票、照片、戶籍謄本
    等資料縮影1份（分見臺中市政府警察局清水分局中市警清
    分偵字第1000004529號卷第139頁─217頁）。
六、被告洪伯謙、謝萬來放款資料列印明細1份（分見臺中市政
    府警察局清水分局中市警清分偵字第1000004529號卷第219
    頁─281頁）。
七、電話號碼0000000000號之通訊監察譯文1份（見臺中市政府
    警察局清水分局中市警清分偵字第1000004529號卷第283頁
    ─307頁）。
八、電話號碼0000000000號之通訊監察譯文1份（見臺中市政府
    警察局清水分局中市警清分偵字第1000004529號卷第309頁
    ─391頁）。
九、報紙廣告2份（見見臺中市政府警察局清水分局中市警清分
    偵字第1000007491號卷第21頁─22頁）。
十、證人蘇碧琴0000000000號行動電話與被告謝萬來000000000
    號行動電話之通訊監察譯文1份（見100年度偵字第5492 號
    卷第167頁）。
十一、證人蘇碧琴提出載有還款紀錄之筆記簿影本1份（見100
      年度偵字第5492號卷第277頁）。
十二、證人蘇碧琴之欣謙通訊量販館商品交易合約書1份（見臺
      中市政府警察局清水分局中市警清分偵字第1000004529號
      卷第63頁─67頁）。
十三、證人柯凰麗0000000000號行動電話與被告謝萬來00000000
      00號行動電話之通訊監察譯文1份（見100年度偵字第5492
      號卷第179頁─181頁）。
十四、證人何錦彩0000000000號行動電話與被告謝萬來00000000
      00號行動電話之之通訊監察譯文1份（見100年度偵字第54
      92號卷第201頁）。
十五、證人彭義翔000000000號行動電話與被告謝萬來000000000
      0號行動電話之通訊監察譯文1份（見100年度偵字第5492
      號卷第193頁）。
十六、證人江國興0000000000號行動電話與被告謝萬來00000000
      00號行動電話之通訊監察譯文1份(見100年度偵字第5492
      號卷第197頁）。
十七、證人江國興99年11月5日簽訂之欣謙通訊量販商品交易合
      約書1份（見臺中市政府警察局清水分局中市警清分偵字
      第1000013906號卷第49頁─51-1頁）。
十八、證人江國興100年2月9日簽訂之欣謙通訊量販商品交易合
      約書1份（見臺中市政府警察局清水分局中市警清分偵字
      第1000013906號卷第53頁─57頁）。
十九、證人施欽水0000000000號行動電話與被告謝萬來00000000
      00號行動電話之通訊監察譯文1份（見100年度偵字第5492
      號卷第185頁）。
二十、證人施欽水提出之中華郵政股份有限公司存款明細3張（
      見臺中市政府警察局清水分局中市警清分偵字第10000126
      19號卷第49頁）。
二一、證人楊三顧0000000000號行動電話與被告謝萬來00000000
      00號行動電話之通訊監察譯文1份（見100年度偵字第5492
      號卷第169頁）。
二二、證人楊三顧之欣謙通訊量販館商品交易合約書1份（見臺
      中市政府警察局清水分局中市警清分偵字第1000004529號
      卷第77頁─81頁）。
二三、證人楊三顧之中華郵政股份有限公司郵政國內匯票憑單9
      張（見臺中市政府警察局清水分局中市警清分偵字第1000
      004529號卷第83頁─95頁）。
二四、證人陳瑞塘0000000000號行動電話與被告謝萬來00000000
      00號行動電話之通訊監察譯文1份（見100年度偵字第5492
      號卷第191頁）。
二五、證人曾瑞達0000000000號行動電話與被告謝萬來00000000
      00號行動電話之通訊監察譯文1份（見100年度偵字第5492
      號卷第175頁）。
二六、證人曾瑞達99年9月23日簽立之本票影本1紙（見臺中市政
      府警察局清水分局中市警清分偵字第1000007407號卷第41
      頁）。
二七、證人曾瑞達99年10月8日中華郵政股份有限公司存款明細
      影本1份（見臺中市政府警察局清水分局中市警清分偵字
      第1000007407號卷第41頁）。
二八、證人曾瑞達99年9月23日簽訂之欣謙通訊量飯館商品交易
      合約書1份（見臺中市政府警察局清水分局中市警清分偵
      字第1000007407號卷第43頁─47頁）。
二九、證人黃百瑩0000000000號行動電話與被告謝萬來之000000
      0000號行動電話通訊監察譯文1份（見100年度偵字第5492
      號卷第171頁─173頁）。
三十、證人李鴻輝0000000000號行動電話與被告謝萬來00000000
      00號行動電話之通訊監察譯文1份（見100年度偵字第5492
      號卷第177頁）。
三一、證人劉建志0000000000號行動電話與被告謝萬來00000000
      00號行動電話之通訊監察譯文1份（見100年度偵字第5492
      號卷第183頁）。
三二、證人劉建志99年10月13日簽訂之欣謙通訊量飯館商品交易
      合約書1份（見臺中市政府警察局清水分局中市警清分偵
      字第100001 2619號卷第33頁─37頁）。
三三、證人劉建志提出之中華郵政股份有限公司存款明細3張（
      見臺中市政府警察局清水分局中市警清分偵字第10000126
      19號卷第39頁）。
三四、證人李連為0000000000號行動電話與被告謝萬來00000000
      00號行動電話之通訊監察譯文1份（見100年度偵字第5492
      號卷第199頁）。
三五、證人王文正0000000000號電話與被告謝萬來0000000000號
      行動電話之通訊監察譯文1份（見100年度偵字第5492號卷
      第203頁）。
三六、證人呂秀美0000000000號行動電話與被告謝萬來00000000
      00號行動電話之通訊監察譯文1份（見100年度偵字第5492
      號卷第195頁）。
三七、證人林緣德0000000000號行動電話與被告謝萬來00000000
      00號行動電話之通訊監察譯文1份（見100年度偵字第5492
      號卷第187頁─189頁）。
三八、證人林緣德提出之郵政國內匯款執據1張（見臺中市政府
      警察局清水分局中市警清分偵字第1000013691號卷第35頁
      ）。
三九、證人林緣德99年10月8日簽訂之欣謙通訊量飯館商品交易
      合約書1份（見臺中市政府警察局清水分局中市警清分偵
      字第1000013691號卷第37頁─41頁）。
四十、證人林世雄99年12月17日簽訂之欣謙通訊量飯館商品交易
      合約書1份（見臺中市政府警察局清水分局中市警清分偵
      字第1000013691號卷第43頁─47頁）。
四一、臺中市政府警察局清水分局扣押物品目錄表1份（見臺中
      市政府警察局清水分局中市警清分偵字第1000004529號卷
      第11頁）。
四二、扣押物品目錄表1份（見臺中市政府警察局清水分局中市
      警清分偵字第1000004529號卷第21頁─22頁）。
（以下空白）
附表一：
 ┌──┬───┬────┬────┬───────┬─────────┐
 │編號│借貸人│借貸時間│借貸金額│供擔保之證件或│ 利息計算之方式   │
 │    │      │及地點  │        │簽發之票據    │                  │
 │    │      │        │        │              │                  │
 │    │      │        │        │              │                  │
 ├──┼───┼────┼────┼───────┼─────────┤
 │ 1  │蘇碧琴│99年10月│借款5萬 │須簽立同等面額│1、借5萬元，實拿3 │
 │    │      │19日，在│元，預扣│本票、合約書及│   萬5,000元且分2 │
 │    │      │臺中縣梧│利息1萬 │提供戶籍謄本影│   個月4期即每15天│
 │    │      │棲鎮（現│5,000元 │本等以供擔保  │   為1期繳納借款之│
 │    │      │已改制為│，故實拿│              │   5萬元完畢。故年│
 │    │      │臺中市梧│3萬5,000│              │   息高達至少180％│
 │    │      │棲區）童│元。    │              │   。             │
 │    │      │綜合醫院│        │              │2、被害人已全部繳 │
 │    │      │附近    │        │              │   清借款及利息。 │
 ├──┼───┼────┼────┼───────┼─────────┤
 │ 2  │蘇碧琴│99年10月│借款9萬 │須簽立同等面額│1、借9萬元，實拿6 │
 │    │      │27日，在│元，預扣│本票、合約書及│   萬3,000元且分2 │
 │    │      │梧棲鎮童│利息2萬 │提供戶籍謄本影│   個月4期即每15天│
 │    │      │綜合醫院│7,000 元│本等以供擔保  │   為1期繳納借款之│
 │    │      │附近    │，故實拿│              │   5萬元完畢。故年│
 │    │      │        │6萬3,000│              │   息高達至少180％│
 │    │      │        │元。    │              │   。             │
 │    │      │        │        │              │2、被害人已全部繳 │
 │    │      │        │        │              │   清借款及利息。 │
 ├──┼───┼────┼────┼───────┼─────────┤
 │ 3  │蘇碧琴│99年12月│借款10萬│須簽立同等面額│1、借10萬元，實拿 │
 │    │      │29日，在│元，預扣│本票、合約書及│   7萬5,000元且分 │
 │    │      │梧棲鎮童│利息2萬 │提供戶籍謄本影│   2個月4期即每15 │
 │    │      │綜合醫院│5,000元 │本等以供擔保  │   天為1期繳納借款│
 │    │      │附近    │，故實拿│              │   之5萬元完畢。故│
 │    │      │        │7萬5,000│              │   年息高達至少150│
 │    │      │        │元。    │              │   ％。           │
 │    │      │        │        │              │2、被害人除已繳納 │
 │    │      │        │        │              │   遭預扣之利息外 │
 │    │      │        │        │              │   ，並已繳納2萬5,│
 │    │      │        │        │              │    000元之借款。 │
 └──┴───┴────┴────┴───────┴─────────┘
附表二：
 ┌──┬───┬────┬────┬───────┬─────────┐
 │編號│借貸人│借貸時間│借貸金額│供擔保之證件或│ 利息計算之方式   │
 │    │      │及地點  │        │簽發之票據    │                  │
 │    │      │        │        │              │                  │
 │    │      │        │        │              │                  │
 ├──┼───┼────┼────┼───────┼─────────┤
 │ 1  │柯凰麗│99年9月 │借款8萬 │須簽立同等面額│1、借8萬3,300元， │
 │    │      │6日，在 │3,300元 │本票、合約書以│   實拿5萬元且分3 │
 │    │      │清水鎮（│，預扣利│供擔保。      │   個月6期即每15天│
 │    │      │現已改制│息3萬3,0│              │   為1期繳納借款之│
 │    │      │為臺中市│00元，故│              │   8萬3,300元完畢 │
 │    │      │清水區）│實拿5萬 │              │   。故年息高達至 │
 │    │      │臨港路附│元。    │              │   少158％。      │
 │    │      │近      │        │              │2、被害人已全部繳 │
 │    │      │        │        │              │   清借款及利息。 │
 │    │      │        │        │              │                  │
 ├──┼───┼────┼────┼───────┼─────────┤
 │ 2  │柯凰麗│99年9月 │借款3萬3│須簽立同等面額│1、借3萬3,300元， │
 │    │      │6日，在 │,300元，│本票、合約書以│   實拿2萬元且分3 │
 │    │      │清水鎮臨│預扣利息│供擔保。      │   個月6期即每15天│
 │    │      │港路附近│1萬3,300│              │   為1期繳納借款之│
 │    │      │        │元，故實│              │   3萬3,300元完畢 │
 │    │      │        │拿2萬元 │              │   。故年息高達至 │
 │    │      │        │。      │              │   少157％。      │
 │    │      │        │        │              │2、被害人已全部繳 │
 │    │      │        │        │              │   清借款及利息。 │
 └──┴───┴────┴────┴───────┴─────────┘
附表三：
 ┌──┬───┬────┬────┬───────┬─────────┐
 │編號│借貸人│借貸時間│借貸金額│供擔保之證件或│ 利息計算之方式   │
 │    │      │及地點  │        │簽發之票據    │                  │
 │    │      │        │        │              │                  │
 │    │      │        │        │              │                  │
 ├──┼───┼────┼────┼───────┼─────────┤
 │ 1  │何錦彩│99年10月│借款7萬 │須簽立同等面額│1、借7萬元，實拿5 │
 │    │      │22日，在│元，預扣│本票、合約書等│   萬2,500元且分3 │
 │    │      │臺中縣后│利息1萬 │以供擔保。    │   個月6期即每15天│
 │    │      │里鄉（現│7,500元 │              │   為1期繳納借款之│
 │    │      │已改制為│，故實拿│              │   7萬元完畢。故年│
 │    │      │臺中市后│5萬2,500│              │   息高達至少100％│
 │    │      │里區）三│元。    │              │   。             │
 │    │      │豐路上  │        │              │2、被害人已全部繳 │
 │    │      │        │        │              │   清借款及利息。 │
 │    │      │        │        │              │                  │
 ├──┼───┼────┼────┼───────┼─────────┤
 │ 2  │何錦彩│99年11月│借款5萬 │須簽立同等面額│1、借5萬元，實拿3 │
 │    │      │22日，在│元，預扣│本票、合約書等│   萬7,500元且分3 │
 │    │      │后里鄉三│利息1萬 │以供擔保。    │   個月6期即每15天│
 │    │      │豐路上  │2,500元 │              │   為1期繳納借款之│
 │    │      │        │，故實拿│              │   5萬元完畢。故年│
 │    │      │        │3萬7,500│              │   息高達至少100％│
 │    │      │        │元。    │              │   。             │
 │    │      │        │        │              │2、被害人已全部繳 │
 │    │      │        │        │              │   清借款及利息。 │
 ├──┼───┼────┼────┼───────┼─────────┤
 │ 3  │何錦彩│99年12月│借款3萬5│須簽立同等面額│1、借3萬5,000元， │
 │    │      │21日，在│,000元，│本票、合約書等│   實拿2萬4,500元 │
 │    │      │后里鄉三│預扣利息│以供擔保。    │   且分3個月6期即 │
 │    │      │豐路上  │1萬500元│              │   每15天為1期繳納│
 │    │      │        │，故實拿│              │   借款之3萬5,000 │
 │    │      │        │2萬4,500│              │   元完畢。故年息 │
 │    │      │        │元。    │              │   高達至少120％。│
 │    │      │        │        │              │2、被害人除已繳納 │
 │    │      │        │        │              │   遭預扣之利息外 │
 │    │      │        │        │              │   ，並已繳納2萬5,│
 │    │      │        │        │              │    000元之借款。 │
 └──┴───┴────┴────┴───────┴─────────┘
附表四：
 ┌──┬───┬────┬────┬───────┬─────────┐
 │編號│借貸人│借貸時間│借貸金額│供擔保之證件或│ 利息計算之方式   │
 │    │      │及地點  │        │簽發之票據    │                  │
 │    │      │        │        │              │                  │
 │    │      │        │        │              │                  │
 ├──┼───┼────┼────┼───────┼─────────┤
 │ 1  │彭義翔│99年8月3│借款8萬 │須簽立同等面額│1、借8萬3,300元， │
 │    │      │0日，在 │3,300元 │本票、合約書及│   實拿5萬元且分3 │
 │    │      │臺中縣豐│，預扣利│提供身分證影本│   個月6期即每15天│
 │    │      │原交流道│息3萬3,0│等以供擔保。  │   為1期繳納借款之│
 │    │      │（現已改│00元，故│              │   8萬3,300元完畢 │
 │    │      │制為臺中│實拿5萬 │              │   。故年息高達至 │
 │    │      │市豐原區│元。    │              │   少158％。      │
 │    │      │）附近  │        │              │2、被害人已全部繳 │
 │    │      │        │        │              │   清借款及利息。 │
 │    │      │        │        │              │                  │
 ├──┼───┼────┼────┼───────┼─────────┤
 │ 2  │彭義翔│99年12月│借款8萬 │須簽立同等面額│1、借8萬元，實拿4 │
 │    │      │7日，在 │元，預扣│本票、合約書及│   萬8,000元且分3 │
 │    │      │苗栗縣三│利息3萬2│提供身分證影本│   個月6期即每15天│
 │    │      │義交流道│,000 元 │等以供擔保。  │   為1期繳納借款之│
 │    │      │附近    │，故實拿│              │   8萬元完畢。故年│
 │    │      │        │4萬8,000│              │   息高達至少160％│
 │    │      │        │元。    │              │   。             │
 │    │      │        │        │              │2、被害人已全部繳 │
 │    │      │        │        │              │   清借款及利息。 │
 └──┴───┴────┴────┴───────┴─────────┘
附表五：
 ┌──┬───┬────┬────┬───────┬─────────┐
 │編號│借貸人│借貸時間│借貸金額│供擔保之證件或│ 利息計算之方式   │
 │    │      │及地點  │        │簽發之票據    │                  │
 │    │      │        │        │              │                  │
 │    │      │        │        │              │                  │
 ├──┼───┼────┼────┼───────┼─────────┤
 │ 1  │潘志明│99年9月 │借款7萬2│須簽立同等面額│1、借7萬2,000元， │
 │    │      │27日，在│,000元，│本票、合約書及│   實拿4萬3,200元 │
 │    │      │南投縣南│預扣利息│提供身分證影本│   且分3個月6期即 │
 │    │      │投市南崗│2萬6,800│、戶籍謄本影本│   每15天為1期繳納│
 │    │      │三路附近│元，故實│等以供擔保。  │   借款之7萬2,000 │
 │    │      │        │拿4萬3,2│              │   元完畢。故年息 │
 │    │      │        │00元。  │              │   高達至少148％。│
 │    │      │        │        │              │2、被害人已全部繳 │
 │    │      │        │        │              │   清借款及利息。 │
 ├──┼───┼────┼────┼───────┼─────────┤
 │ 2  │潘志明│99年12月│借款3萬 │須簽立同等面額│1、借3萬元，實拿1 │
 │    │      │27日，在│元，預扣│本票、合約書、│   萬8,000元且分3 │
 │    │      │南投市南│利息1萬2│身分證影本及戶│   個月6期即每15天│
 │    │      │崗三路附│,000 元 │籍謄本影本等以│   為1期繳納借款之│
 │    │      │近      │，故實拿│供擔保。      │   8萬元完畢。故年│
 │    │      │        │1萬8,000│              │   息高達至少160％│
 │    │      │        │元。    │              │   。             │
 │    │      │        │        │              │2、被害人已全部繳 │
 │    │      │        │        │              │   清借款及利息。 │
 └──┴───┴────┴────┴───────┴─────────┘
附表六：
 ┌──┬───┬────┬────┬───────┬─────────┐
 │編號│借貸人│借貸時間│借貸金額│供擔保之證件或│ 利息計算之方式   │
 │    │      │及地點  │        │簽發之票據    │                  │
 │    │      │        │        │              │                  │
 │    │      │        │        │              │                  │
 ├──┼───┼────┼────┼───────┼─────────┤
 │ 1  │江國興│99年11月│借款6萬 │須簽立同等面額│1、借6萬元，實拿3 │
 │    │      │5日，在 │元，預扣│本票、合約書及│   萬6,000元且分3 │
 │    │      │苗栗縣苑│利息2萬4│提供身分證影本│   個月6期即每15天│
 │    │      │裡鎮公所│,000 元 │、戶籍謄本影本│   為1期繳納借款之│
 │    │      │        │，故實拿│等以供擔保。  │   6萬元完畢。故年│
 │    │      │        │3萬6,000│              │   息高達至少160％│
 │    │      │        │元。    │              │    。            │
 │    │      │        │        │              │2、被害人已全部繳 │
 │    │      │        │        │              │   清借款及利息。 │
 ├──┼───┼────┼────┼───────┼─────────┤
 │ 2  │江國興│100年2月│借款8萬 │須簽立同等面額│1、借8萬元，實拿4 │
 │    │      │9日，在 │元，預扣│本票、合約書及│   萬8,000元且分3 │
 │    │      │苗栗縣苑│利息3萬2│提供身分證影本│   個月6期即每15天│
 │    │      │裡鎮國道│,000，故│、戶籍謄本影本│   為1期繳納借款之│
 │    │      │三號苑裡│實拿4萬8│等以供擔保。  │   8萬元完畢。故年│
 │    │      │交流道附│,000元。│              │   息高達至少160％│
 │    │      │近      │        │              │   。             │
 │    │      │        │        │              │2、被害人已全部繳 │
 │    │      │        │        │              │   清借款及利息。 │
 └──┴───┴────┴────┴───────┴─────────┘
附表七：
 ┌──┬───┬────┬────┬───────┬────────┐
 │編號│借貸人│借貸時間│借貸金額│供擔保之證件或│ 利息計算之方式 │
 │    │      │及地點  │        │簽發之票據    │                │
 │    │      │        │        │              │                │
 │    │      │        │        │              │                │
 ├──┼───┼────┼────┼───────┼────────┤
 │ 1  │施欽水│99年11月│借款2萬 │須簽立同等面額│1、借2萬元，實拿│
 │    │      │10日，在│元，預扣│本票、合約書以│   1萬5,000元， │
 │    │      │臺中市西│利息5,00│供擔保。      │   且2個月4期即 │
 │    │      │區臺中港│0元，故 │              │   每15天為1期繳│
 │    │      │路與大墩│實拿1萬 │              │   納借款之2萬元│
 │    │      │路上    │5,000元 │              │   完畢。故年息 │
 │    │      │        │。      │              │   高達至少150％│
 │    │      │        │        │              │   。           │
 │    │      │        │        │              │2、被害人已全部 │
 │    │      │        │        │              │   清借款及利息 │
 │    │      │        │        │              │   。           │
 ├──┼───┼────┼────┼───────┼────────┤
 │ 2  │施欽水│100年1月│借款1萬 │須簽立同等面額│1、借1萬2,000元 │
 │    │      │13日，在│2,000元 │本票、合約書以│   ，實拿9,000元│
 │    │      │西區臺中│，預扣利│供擔保。      │   ，且2個月4期 │
 │    │      │港路與大│息3,000 │              │   即每15天為1期│
 │    │      │墩路上  │，故實拿│              │   繳納借款之1萬│
 │    │      │        │9,000 元│              │   2,000元完畢。│
 │    │      │        │。      │              │   故年息高達至 │
 │    │      │        │        │              │   少150％。    │
 │    │      │        │        │              │2、被害人已全部 │
 │    │      │        │        │              │   清借款及利息 │
 │    │      │        │        │              │   。           │
 │    │      │        │        │              │                │
 └──┴───┴────┴────┴───────┴────────┘
附表八：
 ┌──┬───┬────┬────┬───────┬────────┐
 │編號│借貸人│借貸時間│借貸金額│供擔保之證件或│ 利息計算之方式 │
 │    │      │及地點  │        │簽發之票據    │                │
 │    │      │        │        │              │                │
 │    │      │        │        │              │                │
 ├──┼───┼────┼────┼───────┼────────┤
 │ 1  │趙登豐│99年8月 │借款2萬5│須簽立同等面額│1、借2萬5,000元 │
 │    │      │25日，臺│,000元，│本票、合約書及│   ，實拿2萬5,00│
 │    │      │中縣大甲│預扣利息│提供戶籍謄本影│   0元且3個月6期│
 │    │      │鎮（現已│1萬元， │本等以供擔保。│   即每15天為1期│
 │    │      │改制為臺│故實拿1 │              │   繳納借款之2萬│
 │    │      │中市大甲│萬5,000 │              │   5,000元完畢。│
 │    │      │區）    │元。    │              │   故年息高達至 │
 │    │      │        │        │              │   少160％。    │
 │    │      │        │        │              │2、被害人已全部 │
 │    │      │        │        │              │   繳清借款及利 │
 │    │      │        │        │              │   息。         │
 └──┴───┴────┴────┴───────┴────────┘
附表九：
 ┌──┬───┬────┬────┬───────┬────────┐
 │編號│借貸人│借貸時間│借貸金額│供擔保之證件或│ 利息計算之方式 │
 │    │      │及地點  │        │簽發之票據    │                │
 │    │      │        │        │              │                │
 │    │      │        │        │              │                │
 ├──┼───┼────┼────┼───────┼────────┤
 │ 1  │楊三顧│99年10月│借款8萬 │須簽立同等面額│1、借8萬元，實拿│
 │    │      │20日，清│元，預扣│本票、合約書及│   5萬5,000元且 │
 │    │      │水鎮中華│利息2萬5│提供戶籍謄本影│   3個月6期即每 │
 │    │      │路與鰲峰│,000元，│本等以供擔保。│   15天為1期繳納│
 │    │      │路口    │故實拿5 │              │   借款之8萬元完│
 │    │      │        │萬5,000 │              │   畢。故年息高 │
 │    │      │        │元。    │              │   達至少125％。│
 │    │      │        │        │              │2、被害人已繳納 │
 │    │      │        │        │              │   借款6萬多元。│
 │    │      │        │        │              │                │
 │    │      │        │        │              │                │
 │    │      │        │        │              │                │
 └──┴───┴────┴────┴───────┴────────┘
附表十：
 ┌──┬───┬────┬────┬───────┬────────┐
 │編號│借貸人│借貸時間│借貸金額│供擔保之證件或│ 利息計算之方式 │
 │    │      │及地點  │        │簽發之票據    │                │
 │    │      │        │        │              │                │
 │    │      │        │        │              │                │
 ├──┼───┼────┼────┼───────┼────────┤
 │ 1  │陳瑞塘│99年8月 │借款5萬 │須簽立同等面額│1、借5萬元，實拿│
 │    │      │間某日，│元，預扣│本票、合約書及│   3萬元且3個月6│
 │    │      │在苗栗縣│利息2萬 │提供身分證影本│   期即每15天為1│
 │    │      │三義鄉國│元，故實│等以供擔保。  │   期繳納借款之5│
 │    │      │道一號交│拿3萬元 │              │   萬元完畢。故 │
 │    │      │流道下  │。      │              │   年息高達至少1│
 │    │      │        │        │              │   60％。       │
 │    │      │        │        │              │2、被害人已全部 │
 │    │      │        │        │              │   繳清借款及利 │
 │    │      │        │        │              │   息。         │
 └──┴───┴────┴────┴───────┴────────┘
附表十一：
 ┌──┬───┬────┬────┬───────┬────────┐
 │編號│借貸人│借貸時間│借貸金額│供擔保之證件或│ 利息計算之方式 │
 │    │      │及地點  │        │簽發之票據    │                │
 │    │      │        │        │              │                │
 │    │      │        │        │              │                │
 ├──┼───┼────┼────┼───────┼────────┤
 │ 1  │曾瑞達│99年9月 │借款5萬 │須簽立同等面額│1、借5萬元，實拿│
 │    │      │23日，在│元，預扣│本票、合約書及│   3萬元且3個月6│
 │    │      │豐原市中│利息2萬 │提供身分證影本│   期即每15天為1│
 │    │      │正公園內│元，故實│等以供擔保。  │   期繳納借款之5│
 │    │      │        │拿3萬元 │              │   萬元完畢。故 │
 │    │      │        │。      │              │   年息高達至少1│
 │    │      │        │        │              │   60％。       │
 │    │      │        │        │              │2、被害人已全部 │
 │    │      │        │        │              │   繳清借款及利 │
 │    │      │        │        │              │   息。         │
 └──┴───┴────┴────┴───────┴────────┘
附表十二：
 ┌──┬───┬────┬────┬───────┬────────┐
 │編號│借貸人│借貸時間│借貸金額│供擔保之證件或│ 利息計算之方式 │
 │    │      │及地點  │        │簽發之票據    │                │
 │    │      │        │        │              │                │
 │    │      │        │        │              │                │
 ├──┼───┼────┼────┼───────┼────────┤
 │ 1  │黃百瑩│99年10月│借款5萬 │須簽立同等面額│1、借5萬5,000元 │
 │    │      │13日，在│5,000元 │本票、合約書及│   ，實拿3萬3,00│
 │    │      │臺中市西│，預扣利│提供戶籍謄本影│   0元且3個月6期│
 │    │      │區○○路│息2萬2, │本等以供擔保。│   即每15天為1期│
 │    │      │與樂群街│000元， │              │   繳納借款之5萬│
 │    │      │上      │故實拿3 │              │   5,000元完畢。│
 │    │      │        │萬3,000 │              │   故年息高達至 │
 │    │      │        │元。    │              │   少160％。    │
 │    │      │        │        │              │2、被害人已全部 │
 │    │      │        │        │              │   繳清借款及利 │
 │    │      │        │        │              │   息。         │
 │    │      │        │        │              │                │
 │    │      │        │        │              │                │
 └──┴───┴────┴────┴───────┴────────┘
附表十三：
 ┌──┬───┬────┬────┬───────┬────────┐
 │編號│借貸人│借貸時間│借貸金額│供擔保之證件或│ 利息計算之方式 │
 │    │      │及地點  │        │簽發之票據    │                │
 │    │      │        │        │              │                │
 │    │      │        │        │              │                │
 ├──┼───┼────┼────┼───────┼────────┤
 │ 1  │李鴻輝│99年10月│借款3萬 │須簽立同等面額│1、借3萬元，實拿│
 │    │      │18日，在│元，預扣│本票、合約書及│   1萬8,000元且3│
 │    │      │臺中縣大│利息1萬 │提供身分證影本│   個月6期即每15│
 │    │      │雅鄉（現│2,000元 │等以供擔保。  │   天為1期繳納借│
 │    │      │已改制為│，故實拿│              │   款之3萬元完畢│
 │    │      │臺中市大│1萬8,000│              │   。故年息高達 │
 │    │      │雅區）文│元。    │              │   至少160％。  │
 │    │      │心路與大│        │              │2、被害人已全部 │
 │    │      │雅路上  │        │              │   繳清借款及利 │
 │    │      │        │        │              │   息。         │
 │    │      │        │        │              │                │
 │    │      │        │        │              │                │
 │    │      │        │        │              │                │
 └──┴───┴────┴────┴───────┴────────┘
附表十四：
 ┌──┬───┬────┬────┬───────┬────────┐
 │編號│借貸人│借貸時間│借貸金額│供擔保之證件或│ 利息計算之方式 │
 │    │      │及地點  │        │簽發之票據    │                │
 │    │      │        │        │              │                │
 │    │      │        │        │              │                │
 ├──┼───┼────┼────┼───────┼────────┤
 │ 1  │劉建志│99年10月│借款14萬│須簽立同等面額│1、借14萬元，實 │
 │    │      │13日，在│元元，預│本票、合約書以│   拿9萬元，且2 │
 │    │      │臺中縣豐│扣利息5 │供擔保。      │   個月4期即每15│
 │    │      │原市戶政│萬元，故│              │   天為1期繳納借│
 │    │      │事務所前│實拿9萬 │              │   款之14萬元完 │
 │    │      │及臺中縣│元。    │              │   畢。故年息高 │
 │    │      │石岡區（│        │              │   達至少385％。│
 │    │      │現已改制│        │              │2、被害人除遭遇 │
 │    │      │為臺中市│        │              │   先扣除5萬元利│
 │    │      │石岡區）│        │              │   息外，另已繳 │
 │    │      │金星路  │        │              │   納10萬5,000元│
 │    │      │        │        │              │   之款項。     │
 │    │      │        │        │              │                │
 │    │      │        │        │              │                │
 └──┴───┴────┴────┴───────┴────────┘
附表十五：
 ┌──┬───┬────┬────┬───────┬────────┐
 │編號│借貸人│借貸時間│借貸金額│供擔保之證件或│ 利息計算之方式 │
 │    │      │及地點  │        │簽發之票據    │                │
 │    │      │        │        │              │                │
 │    │      │        │        │              │                │
 ├──┼───┼────┼────┼───────┼────────┤
 │ 1  │李連為│99年10月│借款4萬 │須簽立同等面額│1、借4萬元，實拿│
 │    │      │11日，在│元，預扣│本票、合約書及│   2萬4,000元且3│
 │    │      │大甲鎮甲│利息1萬 │提供身分證影本│   個月6期即每15│
 │    │      │后路上  │6,000， │等以供擔保。  │   天為1期繳納借│
 │    │      │        │故實拿2 │              │   款之4萬元完畢│
 │    │      │        │萬4,000 │              │   。故年息高達 │
 │    │      │        │元。    │              │   至少160％。  │
 │    │      │        │        │              │2、被害人已全部 │
 │    │      │        │        │              │   繳清借款及利 │
 │    │      │        │        │              │   息。         │
 │    │      │        │        │              │                │
 │    │      │        │        │              │                │
 │    │      │        │        │              │                │
 └──┴───┴────┴────┴───────┴────────┘
附表十六：
 ┌──┬───┬────┬────┬───────┬────────┐
 │編號│借貸人│借貸時間│借貸金額│供擔保之證件或│ 利息計算之方式 │
 │    │      │及地點  │        │簽發之票據    │                │
 │    │      │        │        │              │                │
 │    │      │        │        │              │                │
 ├──┼───┼────┼────┼───────┼────────┤
 │ 1  │張俊弘│99年12月│借款5萬 │須簽立同等面額│1、借貸5萬元，實│
 │    │      │4日，在 │元，預扣│本票、合約書及│   拿3萬2,500元 │
 │    │      │臺中縣沙│利息1萬 │提供身分證影本│   且2個月4期即 │
 │    │      │鹿鎮（現│7,500元 │、戶籍謄本影本│   每15天為1期繳│
 │    │      │已改制為│，故實拿│等以供擔保。  │   納借款之5萬元│
 │    │      │臺中市沙│3萬2,500│              │   完畢。故年息 │
 │    │      │鹿區）中│元。    │              │   高達至少210％│
 │    │      │棲路與英│        │              │   。           │
 │    │      │才路上  │        │              │2、被害人已全部 │
 │    │      │        │        │              │   繳清借款及利 │
 │    │      │        │        │              │   息。         │
 │    │      │        │        │              │                │
 │    │      │        │        │              │                │
 └──┴───┴────┴────┴───────┴────────┘
附表十七：
 ┌──┬───┬────┬────┬───────┬────────┐
 │編號│借貸人│借貸時間│借貸金額│供擔保之證件或│ 利息計算之方式 │
 │    │      │及地點  │        │簽發之票據    │                │
 │    │      │        │        │              │                │
 │    │      │        │        │              │                │
 ├──┼───┼────┼────┼───────┼────────┤
 │ 1  │王文正│99年10月│借款4萬2│須簽立同等面額│1、借4萬2,000元 │
 │    │      │21日，在│,000元，│本票、合約書及│   ，實拿2萬9,00│
 │    │      │清水鎮鰲│預扣利息│提供身分證影本│   0元且2個月4期│
 │    │      │峰路與中│1萬3,000│、戶籍謄本影本│   即每15天為1期│
 │    │      │華路上  │元，故實│等以供擔保。  │   繳納借款之4萬│
 │    │      │        │拿2萬9,0│              │   2,000元完畢。│
 │    │      │        │00元。  │              │   故年息高達至 │
 │    │      │        │        │              │   少185％。    │
 │    │      │        │        │              │2、被害人除已遭 │
 │    │      │        │        │              │   預先扣除利息 │
 │    │      │        │        │              │   外，另已繳納 │
 │    │      │        │        │              │   6,000元之借款│
 │    │      │        │        │              │   。           │
 └──┴───┴────┴────┴───────┴────────┘
附表十八：
 ┌──┬───┬────┬────┬───────┬────────┐
 │編號│借貸人│借貸時間│借貸金額│供擔保之證件或│ 利息計算之方式 │
 │    │      │及地點  │        │簽發之票據    │                │
 │    │      │        │        │              │                │
 │    │      │        │        │              │                │
 ├──┼───┼────┼────┼───────┼────────┤
 │ 1  │呂秀美│99年9月 │借款1萬 │須簽立同等面額│1、借1萬元，實拿│
 │    │      │14日，在│元，預扣│本票、合約書及│   6,000元且3個 │
 │    │      │臺中縣龍│利息4,00│提供身分證影本│   月6期即每15天│
 │    │      │井鄉（現│0元，故 │、戶籍謄本影本│   為1期繳納借款│
 │    │      │已改制為│實拿6,00│等以供擔保。  │   之1萬元完畢。│
 │    │      │臺中市龍│0元。   │              │   故年息高達至 │
 │    │      │井區）龍│        │              │   少160％。    │
 │    │      │社路上  │        │              │2、被害人已全部 │
 │    │      │        │        │              │   繳清借款及利 │
 │    │      │        │        │              │   息。         │
 │    │      │        │        │              │                │
 └──┴───┴────┴────┴───────┴────────┘
附表十九：
 ┌──┬───┬────┬────┬───────┬────────┐
 │編號│借貸人│借貸時間│借貸金額│供擔保之證件或│ 利息計算之方式 │
 │    │      │及地點  │        │簽發之票據    │                │
 │    │      │        │        │              │                │
 │    │      │        │        │              │                │
 ├──┼───┼────┼────┼───────┼────────┤
 │ 1  │黃大維│99年12月│借款6萬 │須簽立同等面額│1、借6萬5,000元 │
 │    │      │7日，在 │5,000元 │本票、合約書及│   ，實拿3萬9,00│
 │    │      │沙鹿鎮鎮│，預扣利│提供身分證影本│   0元且3個月6期│
 │    │      │政路上  │息2萬6,0│、戶籍謄本影本│   即每15天為1期│
 │    │      │        │00元，故│等以供擔保。另│   繳納借款之6萬│
 │    │      │        │實拿3萬9│必須當場拍照以│   5,000元完畢。│
 │    │      │        │,000 元 │建立被害人黃大│   故年息高達至 │
 │    │      │        │。      │維之借款檔案。│   少160％。    │
 │    │      │        │        │              │2、被害人已全部 │
 │    │      │        │        │              │   繳清借款及利 │
 │    │      │        │        │              │   息。         │
 │    │      │        │        │              │                │
 └──┴───┴────┴────┴───────┴────────┘
附表二十：
 ┌──┬───┬────┬────┬───────┬────────┐
 │編號│借貸人│借貸時間│借貸金額│供擔保之證件或│ 利息計算之方式 │
 │    │      │及地點  │        │簽發之票據    │                │
 │    │      │        │        │              │                │
 │    │      │        │        │              │                │
 ├──┼───┼────┼────┼───────┼────────┤
 │ 1  │林緣德│99年10月│借款5萬 │須簽立同等面額│1、借5萬元，實拿│
 │    │      │8日，在 │元，預扣│本票、合約書等│   3萬2,500元且3│
 │    │      │臺中市西│利息1萬 │以供擔保。    │   個月 6期即每1│
 │    │      │屯區西屯│7,500元 │              │   5天為1期繳納 │
 │    │      │路與重慶│，故實拿│              │   借款之5萬元完│
 │    │      │路上    │3萬2,500│              │   畢。故年息高 │
 │    │      │        │元。    │              │   達至少140％  │
 │    │      │        │        │              │   。           │
 │    │      │        │        │              │2、被害人已全部 │
 │    │      │        │        │              │   繳清借款及利 │
 │    │      │        │        │              │   息。         │
 │    │      │        │        │              │                │
 └──┴───┴────┴────┴───────┴────────┘
附表二十一：
 ┌──┬───┬────┬────┬───────┬────────┐
 │編號│借貸人│借貸時間│借貸金額│供擔保之證件或│ 利息計算之方式 │
 │    │      │及地點  │        │簽發之票據    │                │
 │    │      │        │        │              │                │
 │    │      │        │        │              │                │
 ├──┼───┼────┼────┼───────┼────────┤
 │ 1  │林世雄│99年12月│借款4萬 │須簽立同等面額│1、借4萬元，實拿│
 │    │      │17日，在│元，預扣│本票、合約書等│   2萬8,000元且2│
 │    │      │沙鹿鎮中│利息1萬 │以供擔保。    │   個月4期即每15│
 │    │      │興路上  │2,000元 │              │   天為1期繳納借│
 │    │      │        │，故實拿│              │   款之4萬元完畢│
 │    │      │        │2萬8,000│              │   。故年息高達 │
 │    │      │        │元。    │              │   至少180％。  │
 │    │      │        │        │              │2、被害人已全部 │
 │    │      │        │        │              │   繳清借款及利 │
 │    │      │        │        │              │   息。         │
 │    │      │        │        │              │                │
 │    │      │        │        │              │                │
 └──┴───┴────┴────┴───────┴────────┘
【附表二十二】
┌──┬───────────┬─────────┬──────────────────┐
│編號│犯罪事實              │所犯法條          │罪刑及宣告刑                        │
│    │                      │                  │                                    │                                  │
├──┼───────────┼─────────┼──────────────────┤
│    │詳如犯罪事實欄一附表一│刑法第344條第1項  │謝萬來、洪伯謙共同犯重利罪，各處有期│
│1   │                      │                  │徒刑貳月，如易科罰金，均以新臺幣壹仟│
│    │                      │                  │元折算壹日。LG行動電話（0000000000號│
│    │                      │                  │）壹支、電腦主機（型號0017C49C3532，│
│    │                      │                  │含網卡）壹臺、欣謙通訊量販商品交易合│
│    │                      │                  │約書壹份、名冊壹本、電腦主機壹臺、空│
│    │                      │                  │白商業本票壹本、空白合約書壹份均沒收│
│    │                      │                  │。                                  │
│    │                      │                  │                                    │
│    │                      │                  │                                    │
├──┼───────────┼─────────┼──────────────────┤
│    │詳如犯罪事實欄一附表二│刑法第344條第1項  │謝萬來、洪伯謙共同犯重利罪，各處有期│
│2   │                      │                  │徒刑貳月，如易科罰金，均以新臺幣壹仟│
│    │                      │                  │元折算壹日。LG行動電話（0000000000號│
│    │                      │                  │）壹支、電腦主機（型號0017C49C3532，│
│    │                      │                  │含網卡）壹臺、欣謙通訊量販商品交易合│
│    │                      │                  │約書壹份、名冊壹本、電腦主機壹臺、空│
│    │                      │                  │白商業本票壹本、空白合約書壹份均沒收│
│    │                      │                  │。                                  │
│    │                      │                  │                                    │
│    │                      │                  │                                    │
├──┼───────────┼─────────┼──────────────────┤
│    │詳如犯罪事實欄一附表三│刑法第344條第1項  │謝萬來、洪伯謙共同犯重利罪，各處有期│
│3   │                      │                  │徒刑貳月，如易科罰金，均以新臺幣壹仟│
│    │                      │                  │元折算壹日。LG行動電話（0000000000號│
│    │                      │                  │）壹支、電腦主機（型號0017C49C3532，│
│    │                      │                  │含網卡）壹臺、欣謙通訊量販商品交易合│
│    │                      │                  │約書壹份、名冊壹本、電腦主機壹臺、空│
│    │                      │                  │白商業本票壹本、空白合約書壹份均沒收│
│    │                      │                  │。                                  │
│    │                      │                  │                                    │
│    │                      │                  │                                    │
├──┼───────────┼─────────┼──────────────────┤
│    │詳如犯罪事實欄一附表四│刑法第344條第1項  │謝萬來、洪伯謙共同犯重利罪，各處有期│
│4   │                      │                  │徒刑貳月，如易科罰金，均以新臺幣壹仟│
│    │                      │                  │元折算壹日。LG行動電話（0000000000號│
│    │                      │                  │）壹支、電腦主機（型號0017C49C3532，│
│    │                      │                  │含網卡）壹臺、欣謙通訊量販商品交易合│
│    │                      │                  │約書壹份、名冊壹本、電腦主機壹臺、空│
│    │                      │                  │白商業本票壹本、空白合約書壹份均沒收│
│    │                      │                  │。                                  │
│    │                      │                  │                                    │
│    │                      │                  │                                    │
├──┼───────────┼─────────┼──────────────────┤
│    │詳如犯罪事實欄一附表五│刑法第344條第1項  │謝萬來、洪伯謙共同犯重利罪，各處有期│
│5   │                      │                  │徒刑貳月，如易科罰金，均以新臺幣壹仟│
│    │                      │                  │元折算壹日。LG行動電話（0000000000號│
│    │                      │                  │）壹支、電腦主機（型號0017C49C3532，│
│    │                      │                  │含網卡）壹臺、欣謙通訊量販商品交易合│
│    │                      │                  │約書壹份、名冊壹本、電腦主機壹臺、空│
│    │                      │                  │白商業本票壹本、空白合約書壹份均沒收│
│    │                      │                  │。                                  │
│    │                      │                  │                                    │
│    │                      │                  │                                    │
├──┼───────────┼─────────┼──────────────────┤
│    │詳如犯罪事實欄一附表六│刑法第344條第1項  │謝萬來、洪伯謙共同犯重利罪，各處有期│
│6   │                      │                  │徒刑貳月，如易科罰金，均以新臺幣壹仟│
│    │                      │                  │元折算壹日。LG行動電話（0000000000號│
│    │                      │                  │）壹支、電腦主機（型號0017C49C3532，│
│    │                      │                  │含網卡）壹臺、欣謙通訊量販商品交易合│
│    │                      │                  │約書壹份、名冊壹本、電腦主機壹臺、空│
│    │                      │                  │白商業本票壹本、空白合約書壹份均沒收│
│    │                      │                  │。                                  │
│    │                      │                  │                                    │
│    │                      │                  │                                    │
├──┼───────────┼─────────┼──────────────────┤
│    │詳如犯罪事實欄一附表七│刑法第344條第1項  │謝萬來、洪伯謙共同犯重利罪，各處有期│
│7   │                      │                  │徒刑貳月，如易科罰金，均以新臺幣壹仟│
│    │                      │                  │元折算壹日。LG行動電話（0000000000號│
│    │                      │                  │）壹支、電腦主機（型號0017C49C3532，│
│    │                      │                  │含網卡）壹臺、欣謙通訊量販商品交易合│
│    │                      │                  │約書壹份、名冊壹本、電腦主機壹臺、空│
│    │                      │                  │白商業本票壹本、空白合約書壹份均沒收│
│    │                      │                  │。                                  │
│    │                      │                  │                                    │
│    │                      │                  │                                    │
├──┼───────────┼─────────┼──────────────────┤
│    │詳如犯罪事實欄一附表八│刑法第344條第1項  │謝萬來、洪伯謙共同犯重利罪，各處有期│
│8   │                      │                  │徒刑貳月，如易科罰金，均以新臺幣壹仟│
│    │                      │                  │元折算壹日。LG行動電話（0000000000號│
│    │                      │                  │）壹支、電腦主機（型號0017C49C3532，│
│    │                      │                  │含網卡）壹臺、欣謙通訊量販商品交易合│
│    │                      │                  │約書壹份、名冊壹本、電腦主機壹臺、空│
│    │                      │                  │白商業本票壹本、空白合約書壹份均沒收│
│    │                      │                  │。                                  │
│    │                      │                  │                                    │
│    │                      │                  │                                    │
├──┼───────────┼─────────┼──────────────────┤
│    │詳如犯罪事實欄一附表九│刑法第344條第1項  │謝萬來、洪伯謙共同犯重利罪，各處有期│
│9   │                      │                  │徒刑貳月，如易科罰金，均以新臺幣壹仟│
│    │                      │                  │元折算壹日。LG行動電話（0000000000號│
│    │                      │                  │）壹支、電腦主機（型號0017C49C3532，│
│    │                      │                  │含網卡）壹臺、欣謙通訊量販商品交易合│
│    │                      │                  │約書壹份、名冊壹本、電腦主機壹臺、空│
│    │                      │                  │白商業本票壹本、空白合約書壹份均沒收│
│    │                      │                  │。                                  │
│    │                      │                  │                                    │
│    │                      │                  │                                    │
├──┼───────────┼─────────┼──────────────────┤
│    │詳如犯罪事實欄一附表十│刑法第344條第1項  │謝萬來、洪伯謙共同犯重利罪，各處有期│
│10  │                      │                  │徒刑貳月，如易科罰金，均以新臺幣壹仟│
│    │                      │                  │元折算壹日。LG行動電話（0000000000號│
│    │                      │                  │）壹支、電腦主機（型號0017C49C3532，│
│    │                      │                  │含網卡）壹臺、欣謙通訊量販商品交易合│
│    │                      │                  │約書壹份、名冊壹本、電腦主機壹臺、空│
│    │                      │                  │白商業本票壹本、空白合約書壹份均沒收│
│    │                      │                  │。                                  │
│    │                      │                  │                                    │
│    │                      │                  │                                    │
├──┼───────────┼─────────┼──────────────────┤
│    │詳如犯罪事實欄一附表十│刑法第344條第1項  │謝萬來、洪伯謙共同犯重利罪，各處有期│
│11  │一                    │                  │徒刑貳月，如易科罰金，均以新臺幣壹仟│
│    │                      │                  │元折算壹日。LG行動電話（0000000000號│
│    │                      │                  │）壹支、電腦主機（型號0017C49C3532，│
│    │                      │                  │含網卡）壹臺、欣謙通訊量販商品交易合│
│    │                      │                  │約書壹份、名冊壹本、電腦主機壹臺、空│
│    │                      │                  │白商業本票壹本、空白合約書壹份均沒收│
│    │                      │                  │。                                  │
│    │                      │                  │                                    │
│    │                      │                  │                                    │
├──┼───────────┼─────────┼──────────────────┤
│    │詳如犯罪事實欄一附表十│刑法第344條第1項  │謝萬來、洪伯謙共同犯重利罪，各處有期│
│12  │二                    │                  │徒刑貳月，如易科罰金，均以新臺幣壹仟│
│    │                      │                  │元折算壹日。LG行動電話（0000000000號│
│    │                      │                  │）壹支、電腦主機（型號0017C49C3532，│
│    │                      │                  │含網卡）壹臺、欣謙通訊量販商品交易合│
│    │                      │                  │約書壹份、名冊壹本、電腦主機壹臺、空│
│    │                      │                  │白商業本票壹本、空白合約書壹份均沒收│
│    │                      │                  │。                                  │
│    │                      │                  │                                    │
│    │                      │                  │                                    │
├──┼───────────┼─────────┼──────────────────┤
│    │詳如犯罪事實欄一附表十│刑法第344條第1項  │謝萬來、洪伯謙共同犯重利罪，各處有期│
│13  │三                    │                  │徒刑貳月，如易科罰金，均以新臺幣壹仟│
│    │                      │                  │元折算壹日。LG行動電話（0000000000號│
│    │                      │                  │）壹支、電腦主機（型號0017C49C3532，│
│    │                      │                  │含網卡）壹臺、欣謙通訊量販商品交易合│
│    │                      │                  │約書壹份、名冊壹本、電腦主機壹臺、空│
│    │                      │                  │白商業本票壹本、空白合約書壹份均沒收│
│    │                      │                  │。                                  │
│    │                      │                  │                                    │
│    │                      │                  │                                    │
├──┼───────────┼─────────┼──────────────────┤
│    │詳如犯罪事實欄一附表十│刑法第344條第1項  │謝萬來、洪伯謙共同犯重利罪，各處有期│
│14  │四                    │                  │徒刑貳月，如易科罰金，均以新臺幣壹仟│
│    │                      │                  │元折算壹日。LG行動電話（0000000000號│
│    │                      │                  │）壹支、電腦主機（型號0017C49C3532，│
│    │                      │                  │含網卡）壹臺、欣謙通訊量販商品交易合│
│    │                      │                  │約書壹份、名冊壹本、電腦主機壹臺、空│
│    │                      │                  │白商業本票壹本、空白合約書壹份均沒收│
│    │                      │                  │。                                  │
│    │                      │                  │                                    │
│    │                      │                  │                                    │
├──┼───────────┼─────────┼──────────────────┤
│    │詳如犯罪事實欄一附表十│刑法第344條第1項  │謝萬來、洪伯謙共同犯重利罪，各處有期│
│15  │五                    │                  │徒刑貳月，如易科罰金，均以新臺幣壹仟│
│    │                      │                  │元折算壹日。LG行動電話（0000000000號│
│    │                      │                  │）壹支、電腦主機（型號0017C49C3532，│
│    │                      │                  │含網卡）壹臺、欣謙通訊量販商品交易合│
│    │                      │                  │約書壹份、名冊壹本、電腦主機壹臺、空│
│    │                      │                  │白商業本票壹本、空白合約書壹份均沒收│
│    │                      │                  │。                                  │
│    │                      │                  │                                    │
│    │                      │                  │                                    │
├──┼───────────┼─────────┼──────────────────┤
│    │詳如犯罪事實欄一附表十│刑法第344條第1項  │謝萬來、洪伯謙共同犯重利罪，各處有期│
│16  │六                    │                  │徒刑貳月，如易科罰金，均以新臺幣壹仟│
│    │                      │                  │元折算壹日。LG行動電話（0000000000號│
│    │                      │                  │）壹支、電腦主機（型號0017C49C3532，│
│    │                      │                  │含網卡）壹臺、欣謙通訊量販商品交易合│
│    │                      │                  │約書壹份、名冊壹本、電腦主機壹臺、空│
│    │                      │                  │白商業本票壹本、空白合約書壹份均沒收│
│    │                      │                  │。                                  │
│    │                      │                  │                                    │
│    │                      │                  │                                    │
├──┼───────────┼─────────┼──────────────────┤
│    │詳如犯罪事實欄一附表十│刑法第344條第1項  │謝萬來、洪伯謙共同犯重利罪，各處有期│
│17  │七                    │                  │徒刑貳月，如易科罰金，均以新臺幣壹仟│
│    │                      │                  │元折算壹日。LG行動電話（0000000000號│
│    │                      │                  │）壹支、電腦主機（型號0017C49C3532，│
│    │                      │                  │含網卡）壹臺、欣謙通訊量販商品交易合│
│    │                      │                  │約書壹份、票669282號之本票（王文正所│
│    │                      │                  │簽）壹張、名冊壹本、電腦主機壹臺、空│
│    │                      │                  │白商業本票壹本、空白合約書壹份均沒收│
│    │                      │                  │。                                  │
│    │                      │                  │                                    │
├──┼───────────┼─────────┼──────────────────┤
│    │詳如犯罪事實欄一附表十│刑法第344條第1項  │謝萬來、洪伯謙共同犯重利罪，各處有期│
│18  │八                    │                  │徒刑貳月，如易科罰金，均以新臺幣壹仟│
│    │                      │                  │元折算壹日。LG行動電話（0000000000號│
│    │                      │                  │）壹支、電腦主機（型號0017C49C3532，│
│    │                      │                  │含網卡）壹臺、欣謙通訊量販商品交易合│
│    │                      │                  │約書壹份、名冊壹本、電腦主機壹臺、空│
│    │                      │                  │白商業本票壹本、空白合約書壹份均沒收│
│    │                      │                  │。                                  │
│    │                      │                  │                                    │
│    │                      │                  │                                    │
├──┼───────────┼─────────┼──────────────────┤
│    │詳如犯罪事實欄一附表十│刑法第344條第1項  │謝萬來、洪伯謙共同犯重利罪，各處有期│
│19  │九                    │                  │徒刑貳月，如易科罰金，均以新臺幣壹仟│
│    │                      │                  │元折算壹日。LG行動電話（0000000000號│
│    │                      │                  │）壹支、電腦主機（型號0017C49C3532，│
│    │                      │                  │含網卡）壹臺、欣謙通訊量販商品交易合│
│    │                      │                  │約書壹份、名冊壹本、電腦主機壹臺、空│
│    │                      │                  │白商業本票壹本、空白合約書壹份均沒收│
│    │                      │                  │。                                  │
│    │                      │                  │                                    │
│    │                      │                  │                                    │
├──┼───────────┼─────────┼──────────────────┤
│    │詳如犯罪事實欄一附表二│刑法第344條第1項  │謝萬來、洪伯謙共同犯重利罪，各處有期│
│20  │十                    │                  │徒刑貳月，如易科罰金，均以新臺幣壹仟│
│    │                      │                  │元折算壹日。LG行動電話（0000000000號│
│    │                      │                  │）壹支、電腦主機（型號0017C49C3532，│
│    │                      │                  │含網卡）壹臺、欣謙通訊量販商品交易合│
│    │                      │                  │約書壹份、名冊壹本、電腦主機壹臺、空│
│    │                      │                  │白商業本票壹本、空白合約書壹份均沒收│
│    │                      │                  │。                                  │
│    │                      │                  │                                    │
│    │                      │                  │                                    │
├──┼───────────┼─────────┼──────────────────┤
│    │詳如犯罪事實欄一附表二│刑法第344條第1項  │謝萬來、洪伯謙共同犯重利罪，各處有期│
│21  │十一                  │                  │徒刑貳月，如易科罰金，均以新臺幣壹仟│
│    │                      │                  │元折算壹日。LG行動電話（0000000000號│
│    │                      │                  │）壹支、電腦主機（型號0017C49C3532，│
│    │                      │                  │含網卡）壹臺、欣謙通訊量販商品交易合│
│    │                      │                  │約書壹份、名冊壹本、電腦主機壹臺、空│
│    │                      │                  │白商業本票壹本、空白合約書壹份均沒收│
│    │                      │                  │。                                  │
│    │                      │                  │                                    │
│    │                      │                  │                                    │
└──┴───────────┴─────────┴──────────────────┘
（以下空白）